臺灣基隆地方法院刑事判決　　　　　　100年度簡上字第186號
上　訴　人　臺灣基隆地方法院檢察署檢察官
被　　　告　吳志宗
上列上訴人因被告違反家庭暴力防治法案件，不服本院基隆簡易
庭一百年度基簡字第一一六七號，中華民國一百年八月十日所為
第一審判決（起訴案號：臺灣基隆地方法院檢察署一百年度偵字
第二八九五號），提起上訴，本院管轄之第二審合議庭審理判決
如下：
    主  文
原判決撤銷。
吳志宗犯違反保護令罪，處有期徒刑肆月，如易科罰金，以新臺
幣壹仟元折算壹日，緩刑貳年，緩刑期內付保護管束。
    事  實
一、吳志宗係楊筑安之夫，其二人具有家庭暴力防治法第三條第
    一款之家庭成員關係。吳志宗前因對楊筑安施以家庭暴力行
    為，經楊筑安聲請本院於民國一百年四月十八日核發一百年
    度緊家護字第一號民事緊急保護令，禁止吳志宗對楊筑安實
    施身體或精神上不法侵害行為，且不得對於楊筑安為騷擾、
    接觸之行為，詎吳志宗明知上開民事緊急保護令內容，竟於
    該保護令仍有效力之一百年六月二十一日凌晨二時許，在基
    隆市○○區○○街八九巷二三之四號五樓住處，徒手毆打楊
    筑安而對楊筑安施以身體上之不法侵害之行為，致楊筑安受
    有雙手挫瘀傷、右膝挫傷、雙足挫傷之傷害，而違反上開本
    院核發之民事緊急保護令，經楊筑安報警處理（傷害罪部分
    ，嗣經楊筑安撤回告訴），而查悉上情。
二、案經楊筑安訴由基隆市警察局第三分局報告臺灣基隆地方法
    院檢察署檢察官偵查並聲請以簡易判決處刑。
    理  由
壹、證據能力部分：
    按被告以外之人於審判外之言詞或書面陳述，除法律有規定
    者外，不得作為證據，刑事訴訟法第一百五十九條第一項固
    有明文；惟被告以外之人於審判外之陳述，雖不符刑事訴訟
    法第一百五十九條之一至第一百五十九條之四之規定，而經
    當事人於審判程序同意作為證據，法院審酌該言詞陳述或書
    面陳述作成時之情況，認為適當者，亦得為證據。當事人、
    代理人或辯護人於法院調查證據時，知有第一百五十九條第
    一項不得為證據之情形，而未於言詞辯論終結前聲明異議者
    ，視為有前項之同意，同法第一百五十九條之五亦有明文。
    本案經本院援引為證據方法之供述證據，雖屬被告以外之人
    於審判外之言詞陳述，然當事人於審判程序對於上開證據方
    法之證據能力並未爭執，本院審酌前開言詞陳述，並無違法
    不當及證明力明顯過低之瑕疵，認前揭證據方法，適為本案
    之證據。至其餘資以認定本案之非供述證據，亦查無違反法
    定程序取得之情形，依同法第一百五十八條之四反面規定，
    應具證據能力。
貳、實體部分：
一、上揭犯罪事實，業據被告於警詢中及本院審理時均坦承不諱
    （偵卷第三、四頁、本院審判筆錄），核與被害人楊筑安警
    詢時指訴情節大致相符（偵卷第五至七頁），且有本院一百
    年度緊家護字第一號民事緊急保護令、保護令執行紀錄表、
    基隆市警察局第三分局家庭暴力加害人約制書在卷可憑（偵
    卷第十至十二頁），而被害人因遭被告毆打，受有雙手挫瘀
    傷、右膝挫傷、雙足挫傷等傷害等情，亦有長庚紀念醫院受
    理家庭暴力事件驗傷診斷書、被害人傷勢照片附卷可證（偵
    卷第九、十三頁），綜上，本件事證明確，被告犯行可以認
    定。
二、查被告與被害人係夫妻，具有家庭暴力防治法第三條第一款
    所定之家庭成員關係，核被告所為，係犯家庭暴力防治法第
    六十一條第一款之違反保護令罪。原審認被告犯行明確，依
    家庭暴力防治法第六十一條第一款規定，判處被告有期徒刑
    四月，如易科罰金，以新臺幣一千元折算一日，緩刑二年，
    固非無見，惟依家庭暴力防治法第三十八條第一項之規定，
    犯違反保護令罪而受緩刑之宣告者，在緩刑期內應付保護管
    束，原審漏未諭知緩刑期內付保護管束，尚有未洽，上訴人
    據此事由提起上訴，為有理由，自應由本院予以撤銷改判。
三、爰審酌被告已知悉保護令之內容，竟違反保護令而對被害人
    施暴，造成被害人身體上之傷害及心理上之恐懼，所為顯不
    足取，然被告犯罪後坦承犯行，犯罪後態度良好，並兼衡被
    告之品行、智識程度及其他一切情狀，量處如主文所示之刑
    ，並諭知易科罰金之折算標準。
四、末查，被告前於九十二年間，因施用第一、二級毒品案件，
    經本院以九十二年度訴字第四一０號判處有期徒刑七月、四
    月，並定應執行刑有期徒刑十月確定，於九十三年十月二十
    七日執行完畢後，迄未曾受有期徒刑以上刑之宣告，有臺灣
    高等法院被告前案紀錄表在卷可憑，被告前因故意犯罪受有
    期徒刑以上刑之宣告，執行完畢後，五年以內未曾因故意犯
    罪受有期徒刑以上刑之宣告，且被告犯後坦承犯行，尚知悔
    悟，並經被害人具狀撤回告訴，被害人於本院並表示願意原
    諒被告，請給被告緩刑等語（本院審判筆錄第五頁），本院
    衡酌上情，認被告經此刑事程序，應知所警惕，信無再犯之
    虞，前開所宣告之刑以暫不執行為適當，併予宣告緩刑二年
    ，用啟自新，並依家庭暴力防治法第三十八條第一項規定，
    諭知緩刑期內付保護管束。
據上論斷，應依刑事訴訟法第四百五十五條之一第一項、第三項
、第三百六十九條第一項前段、第三百六十四條、第二百九十九
條第一項前段，家庭暴力防治法第六十一條第一款、第三十八條
第一項，刑法第十一條前段、第四十一條第一項前段、第七十四
條第一項第二款，判決如主文。
本案經檢察官黃佳權到庭執行職務。
中    華    民    國   100    年    11    月    24    日
                刑事第二庭  審判長法  官  王福康
                                  法  官  劉桂金
                                  法  官  高偉文
以上正本證明與原本無異。
本件判決不得上訴。
中    華    民    國   100    年    11    月    24    日
                                  書 記 官  郭廷耀
附錄本案論罪科刑法條全文
家庭暴力防治法第六十一條
違反法院依第十四條第一項、第十六條第三項所為之下列裁定者
，為本法所稱違反保護令罪，處三年以下有期徒刑、拘役或科或
併科新臺幣十萬元以下罰金：
一、禁止實施家庭暴力。
二、禁止騷擾、接觸、跟蹤、通話、通信或其他非必要之聯絡行
    為。
三、遷出住居所。
四、遠離住居所、工作場所、學校或其他特定場所。
五、完成加害人處遇計畫。